臺灣臺南地方法院刑事判決
111年度交訴字第22號
公  訴  人  臺灣臺南地方檢察署檢察官
被      告  陳坤成


上列被告因公共危險案件，經檢察官提起公訴（110年度偵字第2
4724號），被告於準備程序中就被訴事實為有罪之陳述，經本院
合議庭裁定由受命法官獨任進行簡式審判程序後，判決如下：
    主  文
陳坤成犯肇事致人傷害逃逸罪，處有期徒刑陸月，如易科罰金，
以新臺幣壹仟元折算壹日。緩刑貳年，緩刑期間付保護管束，並
應於本判決確定之日起壹年內接受法治教育貳場次。
    事實及理由
一、犯罪事實：陳坤成於民國110年11月16日14時29分許，騎乘電
    動自行車，沿臺南市中西區西門路1段由北往南方向行駛，行
    經臺南市中西區西門路1段與西門路1段703巷交岔路口時，
    本應注意遵守道路交通號誌之指示行駛，而依當時天候晴、
    日間自然光線、市區道路柏油路面乾燥、無缺陷及障礙物、視
    距良好，並無不能注意之情事，竟疏未注意及此，貿然闖紅燈
    通過上開路口，適有劉春玉騎乘車牌號碼000-0000號普通重
    型機車，於上開路口待轉，並於綠燈時起步通過路口，兩車
    遂發生碰撞，致劉春玉人、車倒地，因而受有左肩挫傷、左
    小腿擦傷、左足挫傷等傷害（過失傷害部分未據告訴）。詎
    陳坤成應已知駕車肇事致人受傷，竟漠視該情，未施加援助
    或救護與留下任何聯絡方式，反因畏罪情虛，基於肇事逃逸之
    犯意，逕自步行並牽引電動機車離開現場而逃逸。案經臺南市
    政府警察局第二分局報告臺灣臺南地方檢察署檢察官偵查起
    訴。
二、本件被告陳坤成所犯係死刑、無期徒刑、最輕本刑為3年以
    上有期徒刑以外之罪，其於準備程序中就被訴事實為有罪之
    陳述，經法官告知簡式審判程序之旨，並聽取公訴人及被告
    之意見後，認宜為簡式審判程序，依刑事訴訟法第273條之1
    第1項規定，裁定進行簡式審判程序加以審理，則依據刑事
    訴訟法第273條之2、同法第159條第2項之規定，不適用傳聞
    法則有關限制證據能力之相關規定；並得依同法第310條之2
    之準用同法第454條之規定製作略式判決書（僅記載「證據
    名稱」），合先敘明。
三、上揭犯罪事實，有下列證據可資佐證：
  ㈠被告於警詢、偵訊之供述及本院準備程序中之自白。
  ㈡證人即被害人劉春玉於偵查中經具結之證述、證人曾譯緻於
    警詢中之證述。
  ㈢卷附郭綜合醫院診斷證明書1份、道路交通事故現場圖、道路
    交通事故調查報告表㈠、㈡各1份、現場暨車輛照片14張、路
    口監視器光碟1片、路口監視器翻拍照片4張、臺南市政府警
    察局舉發違反道路交通管理事件通知單1紙。
四、論罪科刑
  ㈠核被告所為，係犯刑法第185條之4之肇事致人傷害逃逸罪。
  ㈡爰審酌被告明知肇事致人受傷，竟擅自離去肇事現場，置被
    害人之傷勢於不顧，行為殊屬不該，惟被告犯後終能坦承犯
    行，被害人對於被告所犯過失傷害亦表示不予追究，考量被
    告就本件肇事過失程度輕微，兼衡其自述空軍技術學院畢業
    之智識程度，未婚，目前一個人獨居，已經退休之家庭經濟
    狀況等一切情狀，量處如主文所示之刑，並諭知易科罰金之
    折算標準。被告5年內未曾因故意犯罪受有期徒刑以上刑之
    宣告，有臺灣高等法院被告前案紀錄表附卷可考，其因一時
    失慮，罹此刑章，犯後已坦承犯行，表現悔意，經此偵、審
    程序及刑之宣告後，應知戒慎，信無再犯之虞，且被害人於
    偵查中亦表示同意檢察官對被告緩起訴處分，顯見已原諒被
    告，而無繼續追究之意，另考量被告罹患有腦下垂體機能不
    全之疾病，入監執行恐對被告之身體及精神有不利之影響，
    從而本院認其所受宣告之刑，以暫不執行為適當，爰併宣告
    如主文所示之緩刑期間，以勵自新。另考量被告犯本件肇事
    逃逸之公共危險案件，守法觀念顯有不足，為使被告知所戒
    惕，並導正其行為與法治觀念，明暸其行為除造成被害人生
    命、身體之危險外，更侵害公眾交通往來之社會法益，本院
    認另有課予被告預防再犯所為必要命令之必要，爰依同條第
    2項第8款規定，諭知被告於本判決確定之日起1年內應接受
    法治教育2場次，併依同法第93條第1項第2款規定，諭知於
    緩刑期間付保護管束，期使被告能藉此培養正確法治觀念，
    日後謹慎行事。又倘被告於緩刑期間再犯他罪，或有其他符
    合法定撤銷緩刑之原因，均可能由檢察官聲請撤銷本件緩刑
    宣告，而生仍須執行所宣告之刑之後果，附予指明。
據上論斷，應依刑事訴訟法第299條第1項前段、第273條之1第1
項、第310條之2，刑法第185條之4、第41條第1項前段、第74條
第1項第2款、第2項第8款、第93條第1項第2款，判決如主文。
本案經檢察官李政賢提起公訴，檢察官李佳潔到庭執行職務。
中　　華　　民　　國 　111　　年　 　2　　月　　25　　日
                    刑事第六庭    法　官  鄭銘仁
以上正本證明與原本無異。
如不服本判決應於收受本判決後20日內向本院提出上訴書狀，並
應敘述具體理由。其未敘述上訴理由者，應於上訴期間屆滿後20
日內向本院補提理由書狀（均須按他造當事人之人數附繕本）「
切勿逕送上級法院」。 
                                  書記官  陳姝妤
中　　華　　民　　國 　111　　年　 　2　　月　　25　　日
附錄本案論罪科刑法條：
中華民國刑法第185條之4
（肇事遺棄罪）
駕駛動力交通工具肇事，致人死傷而逃逸者，處 1 年以上 7 年
以下有期徒刑。